臺灣高雄地方法院刑事判決　　　　　　　96年度訴字第2448號
公　訴　人　臺灣高雄地方法院檢察署檢察官
被　　　告　乙○○
上列被告因毒品危害防制條例案件，經檢察官提起公訴（96年度
毒偵字第4152號），被告於本院準備程序中為有罪陳述，經合議
庭裁定由受命法官依簡式審判程序獨任審理，本院判決如下：
    主  文
乙○○施用第一級毒品，累犯，處有期徒刑柒月，減為有期徒刑
參月又拾伍日，如易科罰金，以新臺幣壹仟元折算壹日；扣案之
海洛因壹包（驗後淨重零點零貳捌公克）沒收銷燬之。
    事  實
一、乙○○前因施用毒品案件，經本院以91年度毒聲字第1806號
    裁定令入戒治處所施以強制戒治1 年，嗣於民國92年10月1
    日執行完畢釋放出所，並由臺灣高雄地方法院檢察署檢察官
    以92年度戒毒偵字第918 號為不起訴處分確定。另因過失傷
    害及竊盜案件，分別經由臺灣桃園地方法院90年度交易字第
    427 號判決判處有期徒刑3 月及本院91易字第3157號判決判
    處有期徒刑5 月確定，應執行有期徒刑7 月，並於93年5 月
    31日縮短刑期執行完畢。詎仍不知戒除毒癮，明知海洛因係
    毒品危害防制條例第2 條第2 項第1 款明定之第一級毒品，
    不得施用或持有，仍基於施用第一級毒品海洛因之犯意，於
    96年4 月16日下午5 時許，在其高雄縣岡山鎮○○街2 巷1
    號之住處內，以針筒注射方式施用第一級毒品海洛因1 次。
    嗣於同月17日下午3 時30分許在高雄縣岡山鎮文化中心前為
    警攔查，當場扣得海洛因1 小包（驗後淨重0.028 公克），
    並經其同意採尿送驗後，始悉上情。
二、案經高雄縣政府警察局岡山分局報請臺灣高雄地方法院檢察
    署檢察官偵查起訴。
    理  由
一、本件被告乙○○所犯係死刑、無期徒刑、最輕本刑為3 年以
    上有期徒刑以外之罪，其於準備程序中就被訴事實為有罪之
    陳述，經法官告知簡式審判程序之旨，並聽取公訴人及被告
    之意見後，認為適宜由受命法官獨任進行簡式審判程序，依
    刑事訴訟法第273 條之1 第1 項規定，裁定由受命法官獨任
    進行審判程序，合先敘明。
二、上開事實，業據被告乙○○於本院審理中自白不諱，且其為
    警查獲時所採集之尿液，經送請台灣檢驗科技股份有限公司
    ，以酵素免疫法 (EIA)及氣相層析質譜法 (GC/MS)方法檢驗
    結果，呈嗎啡陽性反應，此有台灣檢驗科技股份有限公司96
    年5 月3 日濫用藥物尿液檢驗報告1 紙附卷可稽（偵卷第9
    頁）。而其於96年4 月17日下午3 時35分許，在高雄縣岡山
    鎮文化中心前為警攔查扣得之白色粉末1 包，經送請高雄市
    立凱旋醫院檢驗結果，認該包白色粉末含海洛因成分（驗前
    淨重0.055 公克、驗後淨重0.028 公克），此有上開醫院96
    年5 月22日濫用藥物成品檢驗鑑定書1 紙在卷可參（見偵卷
    第14頁），是上開扣案之白色粉末1 包係第一級毒品海洛因
    無訛，足徵被告前開施用第一級毒品海洛因1 次之自白與事
    實相符，堪可採為論罪科刑之依據。
三、又被告前因施用毒品案件，經本院以91年度毒聲字第1806號
    裁定令入戒治處所施以強制戒治1 年，嗣於92年10月1 日執
    行完畢釋放出所，此有臺灣高等法院被告前案紀錄表1 紙附
    卷可按，其於前開強制戒治執行完畢釋放後，5 年內復犯
    本件施用毒品罪，應依毒品危害防制條例第23條第2 項之規
    定，予以處罰。
四、按海洛因係毒品危害防制條例第2 條第2 項第1 款所明定之
    第一級毒品，不得非法持有、施用。核被告所為，係犯毒品
    危害防制條例第10條第1 項之施用第一級毒品海洛因罪。又
    被告施用第一級毒品海洛因前後持有海洛因之低度行為，應
    為施用海洛因之高度行為所吸收，不另論罪。查被告有事實
    欄所載之有期徒刑執行完畢紀錄，有前開臺灣高等法院被告
    前案紀錄表可按，其於有期徒刑之執行完畢後5 年內，故意
    再犯本件有期徒刑以上之施用第一級毒品罪，為累犯，應依
    刑法第47條第1 項之規定加重其刑。爰審酌海洛因戕害身心
    ，而被告前因施用毒品屢經送觀察、勒戒及強制戒治處分後
    ，猶不思戒絕革除惡習，再為本件犯罪，顯未因前所受觀察
    勒戒及強制戒治之治療處分而記取教訓，惟其施用毒品所生
    危害，實以自戕身心健康為主，對於他人生命、身體、財產
    等法益，並無明顯而重大之實害，兼衡其犯罪後已坦承犯行
    ，目前尚能主動就醫接受戒除毒癮之治療（見本院卷第85、
    86頁）等一切情狀，量處如主文所示之刑。又被告所為上開
    犯行，其犯罪時間係在96年4 月24日以前，依中華民國96年
    罪犯減刑條例第2 條第1 項第3 款之規定，應將宣告刑減為
    二分之一，爰減如上開主文所示之刑，並依其等教育程度為
    國中畢業，家庭經濟狀況為小康（見警詢筆錄記載），及本
    件所犯情節，諭知易科罰金之折算標準。至扣得海洛因1 包
    （驗後淨重0.028 公克）之成分業經鑑定無訛，已如前述，
    應屬違禁物，不問屬於犯人所有與否，依毒品危害防制條例
    第18條第1 項前段規定，應沒收銷燬之。
五、至檢察官另就被告先後於96年6 月14日下午5 時40分許採尿
    回溯26小時內某時，在不詳地點，施用第一級毒品海洛因之
    行為（即地檢署96年毒偵字第5682號）及在同月19日下午3
    時30分許，在高雄縣岡山鎮○○路路邊，以注射方式施用第
    一級毒品海洛因之行為（即地檢署96年毒偵字第5933號），
    認與上開起訴部分，係屬集合犯，而請求併辦。惟查，上開
    併辦之2 次施用毒品行為與本案之施用毒品行為，時間相隔
    約2 月，尚難率認被告係出於單一集合犯行為或接續犯之決
    意所為，況檢察官未就此提出積極證據加以證明被告確有在
    密切接近之時、地持續為施用行為，則本院自難信併案部分
    與本案犯行間存有集合犯之實質上一罪關係而併予審理，爰
    將此部分退回檢察官另為適法之處理。
據上論斷，應依刑事訴訟法第273 條之1 第1 項、第299 條第1
項，毒品危害防制條例第10條第1 項、第18條第1 項，刑法第11
條、第47條第1 項，中華民國96年罪犯減刑條例第2 條第1 項第
3 款、第7 條、第9 條規定，判決如主文。
本案經檢察官甲○○到庭執行職務。
中　　華　　民　　國　　96　　年　　10　　月　　26　　日
                  刑事第十二庭  法　官  葉文博
以上正本證明與原本無異。
如不服本判決，應於判決送達後10日內，向本院提出上訴狀。
中　　華　　民　　國　　96　　年　　10　　月　　26　　日
                                書記官  李柏親
